【裁判字號】    89,訴,1360
【裁判日期】    891003
【裁判案由】    給付承攬工程款等
【裁判全文】
臺灣板橋地方法院民事裁定  八十九年度訴字第一三六○號
    原      告  中國鋼鐵結構股份有限公司
    法定代理人  陳振榮
    訴訟代理人  林季盈
                林小娟
右原告與被告甲○○等十一人間請求給付承攬工程款等事件，本院裁定如左：
    主      文
原告應於本裁定送達翌日起五日內補正：
一、具狀補正記載原告之事務所或營業所，及原告法定代理人之住所或居所，並提出
    原告之公司變更登記事項卡、法定代理人最新戶籍謄本。
二、補繳裁判費新台幣萬零佰零壹元。
三、就訴之聲明第三項第二點部分查報訴訟標的金︵價︶額，並按系爭訴訟標的金︵
    價︶額補繳裁判費︵每銀元一百元繳納裁判費銀元一元，新台幣每三元折算銀元
    一元︶。
逾期不補正，駁回本件訴訟。
    理      由
一、按當事人書狀應記載當事人之姓名、性別、年齡、職業及住所或居所；當事人為
    法人或其他團體者，其名稱及事務所或營業所。有法定代理人、訴訟代理人者，
    其姓名、性別、年齡、職業及住所或居所，民事訴訟法第一百十六條第一款、第
    二款定有明文。本件原告之起訴狀記載原告中國鋼鐵結構股份有限公司設台北郵
    政信箱八十四之八六一號信箱，法定代理人陳振榮住台北郵政信箱八十四之八六
    一號信箱，其起訴顯不合程式。
二、次按以一訴主張數項標的者，其價額合併計算之，民事訴訟費用法第五條第一項
    有明文規定。本件原告起訴之訴之聲明計有四項 (每項復各有先位、備位聲明)
    ，則除訴之聲明第三項之第二點部分 (即「請禁止被告一甲○○及被告二得盛營
    造股份有限公司 (原名得盛營造有限公司) 對於原告及中國國際商業銀行股份有
    限公司向法院聲請支付命令、進行訴訟及其他干擾之行為」) 外，因各項聲明請
    求之訴訟標的互不相同，價額自應合併計算，故訴訟標的價額核定為新台幣肆佰
    零肆萬元，折合銀壹佰拾肆萬陸仟陸佰陸拾柒元，應徵第一審裁判費銀元壹萬
    仟肆佰陸拾柒元，折合新台幣肆萬零肆佰零壹元，原告僅繳納新台幣壹萬零壹
    佰元，尚欠新台幣萬零佰零壹元，
三、就訴之聲明第三項之第二點部分 (即「請禁止被告一甲○○及被告二得盛營造股
    份有限公司 (原名得盛營造有限公司) 對於原告及中國國際商業銀行股份有限公
    司向法院聲請支付命令、進行訴訟及其他干擾之行為」) ，原告起訴未據繳納裁
    判費，復未於訴狀載明系爭訴訟標的金︵價︶額，致本院無法核定訴訟標的金︵
    價︶額，以裁定命原告補繳裁判費。
四、茲依民事訴訟法第二百四十九條第一項但書之規定，限原告於收受本裁定送達後
    翌日起五日內補正，逾期不補正，即駁回其訴，特此裁定。
中      華      民      國    八十九    年      十      月      三      日
                                  臺灣板橋地方法院民事第二庭
~B法  官  戴嘉清
右正本證明與原本無異。
本裁定不得抗告。
中      華      民      國    八十九    年      十      月      三      日
~B書記官  李宏明


司法院資訊處製作；財團法人民間司法改革基金會備份。
